臺灣士林地方法院民事判決　　　　　　 100年度勞訴字第29號
原　　　告　高明長
　　　　　　陳柏均
　　　　　　陳濬承
　　　　　　黃家韻
　　　　　　洪偉強
　　　　　　連日銘
上六人共同
訴訟代理人　周滄賢律師
複代理人　　高敏傑
被　　　告　捷統工程顧問股份有限公司
法定代理人　廖宗宜（清算人）
上列當事人間給付工資等事件，本院於民國100 年8 月19日言詞
辯論終結，判決如下：
    主  文
被告應分別給付原告如附表二編號(二)所示之金額，及其中如附表
二編號(三)所示金額部分，自民國九十九年七月六日起，其餘如附
表二編號(四)、(五)所示金額部分，自民國九十九年七月二十五日起
，均至清償日止，按年息百分之五計算之利息。
訴訟費用由被告負擔。
本判決於原告分別以附表二編號(六)所示金額為被告供擔保後，得
假執行。
    事  實  及  理  由
壹、程序部分：
一、按公司之清算人，在執行職務範圍內，為公司之負責人，公
    司法第8 條第2 項定有明文；又按股份有限公司之清算，依
    公司法第322 條第1 項之規定，以董事為清算人。但本法或
    章程另有規定或股東會另選清算人時，不在此限。查被告公
    司於民國100 年2 月18日解散，經股東會選任廖宗宜為清算
    人，並已向本院呈報清算人在案，此有公司變更登記表、民
    事陳報清算人就任狀及本院民事庭100 年4 月14日士院景民
    司成100 年度司司字第26號函附卷可參，是原告以廖宗宜為
    被告公司法定代理人，於法並無違誤。
二、按訴狀送達後，原告不得將原訴變更或追加他訴。但有擴張
    或減縮應受判決事項之聲明者，不在此限，民事訴訟法第25
    5 條第1 項第3 款定有明文。查原告等起訴原聲明請求被告
    分別給付原告等如附表二編號(一)所示金額及遲延利息。嗣於
    100 年7 月18日言詞辯論期日變更聲明，請求被告分別給付
    原告陳柏均、陳濬承、洪偉強、連日銘如附表二編號(二)所示
    金額及遲延利息。核其所為變更，為減縮其應受判決之事項
    聲明，依照前開說明，原告所為訴之變更，為法之所許，合
    先敘明。
三、本件被告經合法通知，未於言詞辯論期日到場，核無民事訴
    訟法第386 條各款所列情形，爰依原告之聲請，由其一造辯
    論而為判決。
貳、實體部分：
一、原告起訴主張：原告分別自附表一所示到職日受僱於被告。
    詎被告分別積欠原告如附表二編號(三)所示薪資，且被告於99
    年6 月24日召開臨時員工會議，由總經理宣布「公司營運至
    今日，3 個月內會解決所有財務問題」，並當日資遣全部員
    工，惟被告並未給付原告積欠薪資、預告期間工資及資遣費
    。被告終止勞動契約時，原告之工作年資、平均工資及月薪
    詳如附表一所示，故被告尚積欠原告附表二編號(三)所示之薪
    資、編號(四)所示之預告期間工資及編號(五)所示之資遣費，為
    此，依勞動契約、勞動基準法第16條第3 項、第17條、勞工
    退休金條例第12條第1 項等規定，請求被告給付積欠之薪資
    、預告期間工資及資遣費等語，並聲明：被告應分別給付原
    告如附表二編號(二)所示之金額，及其中附表二編號(三)所示金
    額部分自99年7 月6 日起，其餘附表二編號(四)、(五)所示金額
    部分自99年7 月25日起，均至清償日止，按年息百分之5 計
    算之利息。並均陳明願供擔保，請准宣告假執行。
二、被告未於言詞辯論期日到場，亦未提出書狀為任何聲明或陳
    述。
三、本院之判斷：
(一)、原告主張之前開事實，業據其提出勞工保險被保險人投保資
    料表（明細）、中華民國勞資關係協進會處理勞資爭議協調
    會議記錄、土地銀行存摺封面及內頁、薪資明細表、土地銀
    行存款憑條等影本為證，被告經合法通知，未到場爭執，亦
    未提出書狀答辯以供本院斟酌，依民事訴訟法第280 條第3
    項規定，應認原告之主張事實為真正。
(二)、原告請求積欠之薪資部分：
    按工資應全額直接給付勞工；報酬應依約定之期限給付之。
    勞動基準法第22條第2 項前段及民法第486 條前段分別定有
    明文。本件被告積欠原告如附表二編號(三)所示之薪資，原告
    等自得依據前開法律規定請求被告給付。
(三)、原告請求預告工資及資遣費部分：
  1.按歇業或業務轉讓、虧損或業務緊縮時，雇主得預告勞工終
    止勞動契約並發給資遣費；其預告期間為：一繼續工作3 個
    月以上1 年未滿者，於10日前預告之。二繼續工作1 年以上
    3 年未滿者，於20日前預告之。三繼續工作3 年以上者，於
    30 日 前預告之；雇主未依前開規定期間預告而終止契約者
    ，應給付預告期間之工資；資遣費之給付標準則為：一在同
    一雇主之事業單位繼續工作，每滿1 年發給相當於1 個月平
    均工資之資遣費。二依前款計算之剩餘月數，或工作未滿1
    年者，以比例計給之，未滿1 個月者，以1 個月計。勞動基
    準法第11條第1 款、第2 款、第16條第1 項、第3 項、第17
    條分別定有明文。次按勞工適用勞工退休金條例後之工作年
    資，於勞動契約依勞動基準法第11條規定終止時，其資遣費
    由雇主按其工作年資，每滿1 年發給2 分之1 個月之平均工
    資，未滿1 年者以比例計給，勞工退休金條例第12條第1 項
    亦有明定。
  2.原告在被告公司之工作年資如附表一所示，則被告應依原告
    之工作年資，分別於10日、20日或30日前預告原告終止勞動
    契約（詳如附表二編號(四)所示），被告於99年6 月24日通知
    原告終止勞動契約，未先為預告，依照上開規定，原告主張
    被告應給付原告如附表二編號(四)所示之預告期間之工資，應
    予准許。
  3.另原告分別自附表一所示之到職日起任職於被告公司，經被
    告依勞動基準法第11條第1 款規定，自99年6 月24日終止勞
    動契約，而原告之工作年資及平均工資詳如附表一。是其中
    94年6 月30日前即任職於被告之原告，關於94年6 月30日以
    前之工作年資，自得依勞工退休金條例第11條第2 項、勞動
    基準法第17條規定，請求被告給付資遣費，適用新制後工作
    年資得與其餘原告依勞工退休金條例第12條第1 項請求給付
    資遣費，其數額及計算式均詳如附表二編號(五)所示。原告請
    求被告發給如附表二編號(五)所示之資遣費，應予准許。
(四)、末按給付無確定期限者，債務人於債權人得請求給付時，經
    其催告而未為給付，自受催告時起，負遲延責任；其經債權
    人起訴而送達訴狀，或依督促程序送達支付命令，或為其他
    相類之行為者，與催告有同一之效力。遲延之債務，以支付
    金錢為標的者，債權人得請求依法定利率計算之遲延利息。
    應付利息之債務，其利率未經約定，亦無法律可據者，週年
    利率為百分之5 。民法第229 條第2 項、第233 條第1 項及
    第203 條分別亦有明定。另依勞動基準法之規定終止勞動契
    約時，雇主即應結清工資給付勞工。資遣費應於終止勞動契
    約30日內發給，亦有勞動基準法施行細則第9 條、第8 條規
    定可稽。查原告於起訴時，其薪資債權於99年7 月6 日原告
    向中華民國勞資關係協進會請求處理勞資爭議協調時，已屆
    清償期，另預告工資及資遣費債權，均已於99年6 月24日起
    30日之99年7 月24日已屆清償期，是原告請求被告給付薪資
    金額自99年7 月6 日起，預告工資及資遣費金額自99年7 月
    25日起，均至清償日止，按年息百分之5 計算之遲延利息，
    均無不可，應予准許。
四、綜上所述，原告依前開法律規定請求被告給付如附表二編號
    (三)積欠薪資、編號(四)預告工資及編號(五)資遣費，合計如附表
    二編號(二)之金額及其遲延利息，核屬有據，應予准許。又原
    告陳明願供擔保，請准宣告假執行，經核並無不合，爰酌定
    相當之擔保金額宣告之。
五、據上論結，應依民事訴訟法第385 條第1 項前段、第78條、
    第390 條第2 項，判決如主文。
中    華    民    國   100    年    8     月    31    日
                  民事第二庭  法  官  絲鈺雲
以上正本證明與原本無異。
如對本判決上訴，應於判決送達後20日內向本院提出上訴狀，若
委任律師提起上訴者，應一併繳納上訴審裁判費，否則本院得不
命補正逕行駁回上訴。
中    華    民    國   100    年    8     月    31    日
                              書記官  林玫熹
附表一：
 ┌──┬───┬──────┬────────┬─────┬─────┐
 │編號│姓  名│ 到  職  日 │    年    資    │ 平均工資 │  月  薪  │
 │    │      │            │                │（新臺幣）│（新臺幣）│
 ├──┼───┼──────┼────────┼─────┼─────┤
 │ 1  │高明長│80年7 月8 日│舊制13年又357 日│ 45,000元 │ 45,000元 │
 │    │      │            │新制4 年又359 日│          │          │
 ├──┼───┼──────┼────────┼─────┼─────┤
 │ 2  │陳柏均│99年3 月9 日│新制108日       │ 27,540元 │ 28,000元 │
 ├──┼───┼──────┼────────┼─────┼─────┤
 │ 3  │陳濬承│97年12月7日 │新制1 年又200 日│ 25,020元 │ 25,200元 │
 ├──┼───┼──────┼────────┼─────┼─────┤
 │ 4  │黃家韻│96年4 月10日│新制3 年又76日  │ 34,000元 │ 34,000元 │
 ├──┼───┼──────┼────────┼─────┼─────┤
 │ 5  │洪偉強│97年12月7 日│新制1 年又200 日│ 27,900元 │ 28,000元 │
 ├──┼───┼──────┼────────┼─────┼─────┤
 │ 6  │連日銘│99年4 月1 日│新制85日        │ 27,660元 │ 28,000元 │
 └──┴───┴──────┴────────┴─────┴─────┘
附表二：被告應給付金額及計算方式 （單位：新臺幣，小數點
        以下四捨五入）、及原告供擔保金額
 ┌──┬─────┬─────┬──────────┬─────────┬────────┬─────┐
 │編號│    (一)    │    (二)    │         (三)         │        (四)        │       (五)       │   (六)     │
 ├──┼─────┼─────┼──────────┼─────────┼────────┼─────┤
 │姓名│ 原告請求 │ 原告請求 │      積欠薪資      │     預告工資     │     資遣費     │假執行供擔│
 │    │ 之總金額 │ 之總金額 │                    │                  │                │保金額    │
 ├──┼─────┼─────┼──────────┼─────────┼────────┼─────┤
 │ 高 │958,130 元│958,130 元│99年3 月1 日至99 年6│45,000元（預告期間│742,130 元〔計算│ 32萬元   │
 │ 明 │          │          │月24日：171,000 元〔│30日 ，計算式：   │式：舊制：45000 │          │
 │ 長 │          │          │計算式：（45000 ×3 │45000 ÷30×30）  │×14＋新制：    │          │
 │    │          │          │）＋（45000 ×24/30 │                  │45000×1/2      │          │
 │    │          │          │）〕                │                  │×（4 ＋359/365 │          │
 │    │          │          │                    │                  │）〕            │          │
 ├──┼─────┼─────┼──────────┼─────────┼────────┼─────┤
 │ 陳 │35,876元  │35,807元  │99年6 月1 日至99年6 │9,333 元（預告期間│4,074 元〔計算式│1 萬2,000 │
 │ 柏 │          │          │月24日：22,400元（計│10日 ，計算式：   │：新制：27540 ×│元        │
 │ 均 │          │          │算式：28000 ×24/30 │28000 ÷30×10）  │1/2 ×（108/ 365│          │
 │    │          │          │）                  │                  │）〕            │          │
 ├──┼─────┼─────┼──────────┼─────────┼────────┼─────┤
 │ 陳 │62,738元  │56,325元  │99年6 月1 日至99年6 │16,800元（預告期間│19,365元〔計算式│2萬元     │
 │ 濬 │          │          │月24日：20,160元（計│20日 ，計算式：   │：新制：25020 ×│          │
 │ 承 │          │          │算式：25200 ×24/30 │25200 ÷30×20）  │1/2 ×（1 ＋    │          │
 │    │          │          │）                  │                  │200/365 ）〕    │          │
 ├──┼─────┼─────┼──────────┼─────────┼────────┼─────┤
 │ 黃 │183,740 元│183,740 元│99年4 月1 日至99年6 │34,000元（預告期間│54,540元〔計算式│6 萬2,000 │
 │ 家 │          │          │月24日：95,200元〔計│30日 ，計算式：   │：新制：34000 ×│元        │
 │ 韻 │          │          │算式（34000 ×2 ）＋│34000 ÷30×30）  │1/2 ×（3 ＋    │          │
 │    │          │          │（34000 ×24/30 ）〕│                  │76/365）〕      │          │
 ├──┼─────┼─────┼──────────┼─────────┼────────┼─────┤
 │ 洪 │53,404元  │53,327元  │99年6 月1 日至99年6 │9,333 元（預告期間│21,594元〔計算式│1萬8,000元│
 │ 偉 │          │          │月24日：22,400元（計│20 日 ，計算式：  │：新制：27900 ×│          │
 │ 強 │          │          │算式：28000 ×24/30 │28000 ÷30×20＝  │1/2 ×（1 ＋    │          │
 │    │          │          │）                  │18,667元，原告僅請│200/365 ）〕    │          │
 │    │          │          │                    │求9,333 元自無不可│                │          │
 │    │          │          │                    │）                │                │          │
 ├──┼─────┼─────┼──────────┼─────────┼────────┼─────┤
 │ 連 │25,660元  │25,621元  │99年6 月1 日至99年6 │                  │3,221 元〔計算式│1萬元     │
 │ 日 │          │          │月24日：22,400元（計│                  │：新制：27660 ×│          │
 │ 銘 │          │          │算式：28000 ×24/30 │                  │1/2 ×85/365〕  │          │
 │    │          │          │）                  │                  │                │          │
 └──┴─────┴─────┴──────────┴─────────┴────────┴─────┘